臺灣桃園地方法院民事判決　　　　　　 108年度訴字第2300號
原　　　告　曾秀珍　
訴訟代理人　陳泓年律師
被　　　告　戴柏原　
　　　　　　戴佩琪　
　　　　　　戴佩青　

共　　　同
訴訟代理人　胡倉豪律師
上列當事人間請求拆屋還地等事件，本院於民國110年9月27日言
詞辯論終結，判決如下：
    主      文
被告戴柏原應將坐落桃園市○○區○○○○段○○○○○○地號
如附圖編號1320-1(1) 所示土地（面積二平方公尺）上之建物拆
除，並將該部分土地返還原告。
被告戴柏原應給付原告新臺幣壹萬玖仟肆佰肆拾元，及自民國一
○八年九月十二日起至清償日止，按週年利率百分之五計算之利
息。
被告戴柏原應給付原告新臺幣貳萬捌仟捌佰貳拾玖元，及自民國
一一○年一月一日起至返還第一項所示土地之日止，按月給付原
告新臺幣壹佰伍拾壹元，暨自民國一一○年一月一日起至返還桃
園市○○區○○○○段○○○○○○地號如附圖編號1320-1(0)
所示土地（面積二十二平方公尺）之日止，按月給付原告新臺幣
壹仟陸佰陸拾陸元。
被告應於繼承戴日財之遺產範圍內連帶給付原告新臺幣陸萬陸仟
伍佰陸拾玖元，及被告戴柏原、戴佩琪自民國一○八年九月十二
日起、被告戴佩青自民國一○八年九月十七日起，均至清償日止
，按週年利率百分之五計算之利息。
訴訟費用由被告負擔二十七分之二，餘由原告負擔。
本判決第二項得假執行，但被告戴柏原以新臺幣壹萬玖仟肆佰肆
拾元為原告預供擔保，得免為假執行。
本判決第三項得假執行，但被告戴柏原以新臺幣柒萬元為原告預
供擔保，得免為假執行。
本判決第四項得假執行，但被告以新臺幣陸萬陸仟伍佰陸拾捌元
為原告預供擔保，得免為假執行。
其餘之訴及假執行聲請均駁回。
    事實及理由
一、訴狀送達後，原告不得將原訴變更或追加他訴，但擴張或減
    縮應受判決事項之聲明者，不在此限，民事訴訟法第255 條
    第1 項但書第3 款定有明文。原告起訴聲明：（一）被告戴
    柏原應將原告所有，坐落於桃園市○○區○○○○段00000
    00 地號土地（下稱系爭土地）上，如起訴狀附圖一所示部
    分之建物拆除（實際面積及範圍，請准於測量後更正）並回
    復原狀，將上開土地返還與原告。（二）被告戴柏原應給付
    原告新臺幣（下同）58,127元，及自民國108 年8 月31日起
    至清償日止按週年利率百分之5 計算之利息。（三）被告戴
    柏原應自108 年9 月1 日起至將如起訴狀附圖一所示部分之
    建物拆除，土地騰空返還原告之日止，按月給付原告4,471
    元。（四）戴日財之全體繼承人即被告戴柏原、戴佩青、戴
    佩琪應連帶給付原告455,374 元，及自起訴狀送達翌日起至
    清償日止，按週年利率百分之5 計算之利息。（五）第二項
    及第四項聲明，原告願供擔保請准宣告假執行。最後變更聲
    明為：（一）被告戴柏原應將原告所有系爭土地如附圖（即
    桃園市中壢地政事務所110 年7 月12日函附110 年2 月19日
    收件案號中地法土字第7500號於110 年3 月24日測量之土地
    複丈成果圖）所示1320-1( 0)、1320-1( 1)部分（面積合計
    24平方公尺）土地上之建物拆除並回復原狀，將前開土地騰
    空返還與原告。（二）被告戴柏原應給付原告118,041 元，
    及自108 年8 月31日起至清償日止按週年利率百分之5 計算
    之利息。（三）被告戴柏原應自108 年9 月1 日起至將如附
    圖所示部分之建物拆除，土地騰空返還原告之日止，按月給
    付原告10,731元。（四）被告戴柏原、戴佩青、戴佩琪應於
    繼承戴日財遺產範圍內，連帶給付原告402,055 元，及自起
    訴狀送達翌日起至清償日止，按週年利率百分之5 計算之利
    息。（五）第二項及第四項聲明，原告願供擔保請准宣告假
    執行。原告所為聲明之變更，合於前揭規定，應予准許。
二、原告主張：原告於104 年7 月1 日取得系爭土地所有權，系
    爭土地上建物門牌號碼為桃園市○○區○○路00號（下稱27
    號建物）。被告戴柏原現為桃園市○○區○○○○段○0000
    地號土地（下稱1320地號土地）之所有權人，1320地號土地
    上建物門牌碼為桃園市○○區○○路00號（下稱系爭建物）
    。兩造為鄰居關係。系爭建物原為戴日財所有，戴日財之全
    體繼承人為被告戴柏原、戴佩青、戴佩琪3 人，被告戴柏原
    於107 年9 月28日因分割繼承取得系爭建物所有權。系爭建
    物有部分範圍越界興建於原告所有之系爭土地上，爰依民法
    第767 條之規定，請求被告戴柏原應將系爭建物坐落原告所
    有系爭土地上越界部分即附圖所示1320- 1( 0) 、1320-1(
    1)部分（面積合計24平方公尺）之建物拆除，將土地騰空後
    返還予原告。系爭土地公告地價為53,656元，依據土地法第
    97條、第105 條規定，計算原告每月得請求相當於租金之不
    當得利金額為10,791元。依民法第1148條、第179 條、土地
    法規定，被告戴柏原、戴佩青、戴佩琪3 人應於繼承戴日財
    之遺產範圍內，連帶給付自104 年8 月14日起至107 年9 月
    27日止相當於租金之不當得利402,055 元。被告戴柏原應給
    付自107 年9 月28日因繼承取得系爭建物所有權之日起計算
    至108 年8 月30日止相當於租金之不當得利118,041 元。原
    告所有之系爭土地持續為被告戴柏原所有之系爭建物所侵占
    ，被告戴柏原持續受有相當於租金之不當得利，應自108 年
    9 月1 日起，按月給付原告10,731元，至將如附圖所示部分
    之建物拆除，土地騰空返還原告之日止。並聲明：（一）被
    告戴柏原應將原告所有系爭土地上，如附圖所示1320-1(0)
    、1320-1(1) 部分（面積合計24平方公尺）土地上之建物拆
    除並回復原狀，將前開土地騰空返還與原告。（二）被告戴
    柏原應給付原告118,041 元，及自108 年8 月31日起至清償
    日止按週年利率百分之5 計算之利息。（三）被告戴柏原應
    自108 年9 月1 日起至將如附圖所示部分之建物拆除，將土
    地騰空返還原告之日止，按月給付原告10,731元。（四）被
    告戴柏原、戴佩青、戴佩琪應於繼承戴日財遺產範圍內，連
    帶給付原告402,055 元，及自起訴狀送達翌日起至清償日止
    ，按週年利率百分之5 計算之利息。（五）第二項及第四項
    聲明，原告願供擔保請准宣告假執行等語。
三、被告則以：被告對於系爭建物占用原告所有系爭土地之範圍
    及面積並無爭執。系爭建物於70年間興建時，係依據當時地
    政機關提供之地籍圖為界址，在1320地號土地上興建。詎料
    ，兩造等人於101 年間接獲桃園市中壢地政事務所通知，表
    示中壢區中壢埔頂段1319、1320、1320之1 、1321、1322、
    1322之1 、1322之2 地號土地重測後有土地、建物位置錯置
    之情形，致使系爭建物占用系爭土地，此非因可歸責於被告
    行為所致，亦非兩造日後所能預料。兩造等人就此協調多次
    未果。被告於106 年11月13日已對門牌號碼為桃園市○○區
    ○○路00號（下稱23號建物）所有權人黃朱秋香提起拆屋還
    地等訴訟（被證三），由本院以106 年度訴字第1673號受理
    在案，因黃朱秋香主張拆除其房屋有危害結構安全而進行結
    構安全等鑑定（被證四），該案鑑定報告認23號建物如需拆
    除占用部分，經補強工法後，雖可達拆除時之安全性，惟若
    剩餘結構物需作為永久結構使用而達到足以抗震之目的，建
    議應再自行委由專業技師辦理補強設計及監造工作，施工則
    委由專業施工廠商施作，方能確保拆除後剩餘建築結構物之
    安全，23號建物之補強、拆除、回復費用共計4,860,000 元
    ，如再補強建物耐震能力，可能花費數百萬元。系爭建物目
    前占用系爭土地並非當時所有權人故意或重大過失行為所致
    ，亦非兩造所能預料，經重測後始發現系爭建物逾越地界占
    用系爭土地。系爭建物與23號建物相鄰，占用系爭土地之面
    積較23號建物更大，如需拆除，亦有影響其結構安全之問題
    ，已有危及公共安全而有害於公共利益，其補強、拆除、回
    復費用及補強建物耐震能力之費用應較23號建物更高。系爭
    建物占用系爭土地之價值如以起訴時公告現值計算為1,448,
    712 元。如命被告拆除占用系爭土地之系爭建物部分，系爭
    建物需拆除近3 分之1 ，除需費過鉅外，亦對於系爭建物之
    結構安全產生重大影響，恐致系爭房屋不堪居住使用，衡諸
    公共利益及對於兩造權益之損害及影響程度，依民法第796
    條之1 及第148 條之規定，請准就系爭建物免予拆除。又原
    告以系爭土地之公告地價按年息百分之10計算不當得利之金
    額，顯有過高，應依系爭土地之申報地價，酌定適當之年息
    比例計算不當得利數額等詞，資為抗辯。並答辯聲明：（一
    ）原告之訴及其假執行之聲請均駁回。（二）如受不利判決
    ，被告願供擔保請准宣告免為假執行。
四、按所有人對於無權占有或侵奪其所有物者，得請求返還之。
    對於妨害其所有權者，得請求除去之。民法第767條第1項前
    段、中段定有明文。以無權占為為原因，請求返還所有土地
    之訴，如占有人就請求權人土地所有權存在之事實並無爭執
    ，而僅以非無權占有為抗辯者，占有人應就其取得占有係有
    正當權源之事實證明之，如不能證明，即應認請求權人之請
    求有理由。又無法律上之原因而受利益，致他人受有損害者
    ，應返還其利益，民法第179條前段定有明文。無權占有他
    人土地，可能獲得相當於租金之利益為社會通常之觀念，應
    返還之不當得利範圍，為相當於租金之利益。土地所有人建
    築房屋非因故意或重大過失逾越地界者，鄰地所有人如知其
    越界而不即提出異議，不得請求移去或變更其房屋。但土地
    所有人對於鄰地因此所受之損害，應支付償金。前項情形，
    鄰地所有人得請求土地所有人，以相當之價額購買越界部分
    之土地及因此形成之畸零地，其價額由當事人協議定之；不
    能協議者，得請求法院以判決定之。土地所有人建築房屋逾
    越地界，鄰地所有人請求移去或變更時，法院得斟酌公共利
    益及當事人利益，免為全部或一部之移去或變更。但土地所
    有人故意逾越地界者，不適用之。前條第一項但書（土地所
    有人對於鄰地因此所受之損害應支付償金）及第二項（鄰地
    所有人得請求土地所有人價購越界部分之土地及因此形成之
    畸零地）規定準用之。民法第796條第1項、第2項、98年1月
    23日增訂之民法第796條之1第1項、第2項分別定有明文。依
    民法物權編施行法第8條之3之規定，修正之民法第796條及
    第796條之1規定，於民法物權編修正施行前土地所有人建築
    房屋逾越地界，鄰地所有人請求移去或變更其房屋時，亦適
    用之。民法第796條之立法意旨，在於對不符合第796條規定
    ，鄰地所有人得請求移去或變更逾越地界之房屋，有時對社
    會經濟及當事人之利益造成重大損害，乃賦予法院裁量權，
    斟酌社會整體經濟利益及雙方當事人之利益，免為全部或一
    部之移去或變更。然基於相鄰關係而受限制，係所有權內容
    所受之法律上限制，並非受限制者之相對人因而取得獨立的
    限制物權，是土地所有人免除移去越界房屋返還土地，要係
    法院衡酌公共利益及土地、鄰地所有人利益之結果，始要求
    鄰地所有人容忍不予拆除請求返還越界之土地，尚非謂土地
    所有人就越界之土地取得占用之正當權源。
五、經查：
（一）原告主張其於104年7月1日取得系爭土地所有權，為系爭
      土地之所有權人，系爭建物原為戴日財所有，戴日財之全
      體繼承人為被告戴柏原、戴佩青、戴佩琪3人，被告戴柏
      原於107年9月28日因分割繼承取得系爭建物所有權，系爭
      建物越界占有使用系爭土地之面積如附圖（即桃園市中壢
      地政事務所110年7月12日函附110年2月19日收件案號中地
      法土字第7500號於110年3月24日測量之土地複丈成果圖）
      編號1320-1(0)、1320-1(1)所示，建物主體部分占用面積
      22平方公尺、陽臺占用面積2平方公尺等事實，業據提出
      建物登記謄本、土地登記謄本、異動索引等為證，並有桃
      園市中壢地政事務所108年9月2日函附系爭1320地號土地
      及系爭建物辦理分割繼承之土地登記申請書在卷可稽，且
      為被告所不爭執，堪信為真實。
（二）原告主張系爭建物越界占有使用系爭土地為無權占有，被
      告未證明系爭建物占用系爭土地有正當權源，依前揭規定
      及說明，原告請求固有理由，惟被告以前詞置辯，並請求
      依民法第796 條之1 規定，准就系爭建物免予拆除，並提
      出有關中壢市○○○○段0000地號等土地建物位置錯置一
      案會議簽到簿、會議紀錄、被告訴請黃朱秋香拆屋還地等
      之起訴狀、本院106 年度訴字第1673號拆屋還地等事件之
      108 年6 月6 日函、桃園市中壢地政事務所土地複丈成果
      圖等影本為證。原告不爭執系爭建物於101 年間因中壢區
      中壢埔頂段1319、1320、1320之1 、1321、1322、1322之
      1 、1322之2 地號土地重測而有土地、建物位置錯置之情
      形，主張：系爭建物越界建築，純侵害原告之所有權利而
      利益被告，比較衡量原告因拆除系爭建物越界部分權利行
      使所能取得之利益大於被告所受損失，且此僅為恢復法律
      關係原應存在之合法狀態，難認被告有何損失可言；拆除
      系爭建物越界建築部分，得以施作牆面等建築技術為之，
      並不影響系爭建物之原有建築物結構，被告辯稱其拆除回
      復費用過高，惟被告占用系爭土地面積大，不動產為垂直
      狀態，以4 層樓房計算，被告侵害原告之利益即應乘以4
      倍，原告損害至少為5,794,848 元，亦高於被告拆除等費
      用，本件請求拆除系爭建物越界部分，並無民法第796 條
      之1 之適用餘地等語。查另案即本院106 年度訴字第1673
      號拆屋還地等事件囑託桃園市結構工程技師公會鑑定，其
      依現場調查結果，評估23號建物現況結構系統為地上四層
      無地下室之鋼筋混凝土造，與鄰房（按指被告所有之門牌
      號碼桃園市○○區○○路00號建物，即系爭建物）為連棟
      式結構並以磚牆作為分戶牆（共同壁），總樓高約12.3 m
      之抗彎矩構架系統；經由桃園市中壢地政事務所確認標的
      物拆除界線點，套繪現況建物位置後，23號建物占用鄰房
      範圍（即系爭建物）涉及共同壁、樑、柱、版；倘將該佔
      用範圍內結構體拆除，23號建物將僅剩餘三側牆體、樑、
      柱支撐，影響整體結構安全，於拆除前需進行結構補強，
      始可予以拆除，建議補強方式為1319地號邊界內退縮適當
      之施工距離，新建RC牆、樑、柱及基礎作為拆除前之臨時
      補強；其補強費用估算為2,100,000 元，拆除費用估算為
      1,130,000 元，回復費用估算為1,630,000 元。鑑定結論
      ：「1.23號建物占用鄰房範圍（即系爭建物）涉及共同壁
      、樑、柱、版；倘將佔用範圍內樑、柱主結構體拆除，23
      號建物將僅剩餘三側牆體、樑、柱支撐，易造成傾倒，影
      響整體結構安全；本案建議補強工法，雖可達拆除時之安
      全性。惟若剩餘結構物需作為永久結構使用，而達到足以
      抗震之目的，建議應再自行委由專業技師辦理補強設計及
      監造工作，施工則委由專業施工廠商施作，方能確保拆除
      後剩餘建築結構物之安全無慮。2.系爭建物補強費用估算
      為2,100,000 元。3.拆除費用估算為1,130,000 元，回復
      費用估算為1,630,000 元。」等語，有本院調取該案卷附
      該公會109 年2 月26日函附桃園市○○區○○路00號拆屋
      還地鑑定案鑑定報告書可稽，並為兩造所不爭執。系爭建
      物於72年1 月21日辦理所有權第一次登記為地上2 層有地
      下室之鋼筋混凝土造2 層樓房，現況已擴建為3 層樓房，
      有卷附建物登記謄本及本院調取本院106 年度訴字第1673
      號卷附照片可稽。綜合上開事證及兩造主張，系爭建物非
      因故意而越界占用系爭土地如附圖編號1320-1( 0)、1320
      -1( 1)所示部分，衡酌系爭建物若予拆除，與23號建物相
      同，拆除後將僅剩餘三側牆體、樑、柱支撐，影響其結構
      安全，拆除前需進行結構補強費用，若欲繼續作為永久結
      構使用並達抗震目的，拆除後需再委由專業技師辦理補強
      設計及監造並由專業施工廠商施工，方能確保拆除後之系
      爭建物結構安全無慮，參酌上開鑑定初估23號建物之拆除
      前補強費用、拆除費用、回復費用，合計約4,860,000 元
      ，拆除越界占用系爭土地之系爭建物，所需費用應與上開
      初估費用相差不大，約為4,860,000 元，拆除後另需委請
      專業技師設計、監造及專業廠商施工以補強其耐震能力，
      而系爭土地上已有原告所有之27號建物，原告如取回本件
      請求被告戴柏原拆除返還越界部分之系爭土地如附圖編號
      1320-1( 0)、1320-1( 1)所示，該部分地形為三角形，三
      角形之一角在莒光路上，並無一邊臨莒光路，尚難單獨新
      建房屋，原告使用該部分土地之用途有限等情，爰依民法
      第796 條之1 第1 項本文規定，就附圖編號1320-1( 0)所
      示系爭建物主體部分免被告拆除移去，此部分原告請求拆
      除並返還占用土地，不應准許。至附圖編號1320-1( 1)所
      示陽台部分，非屬系爭建物辦理所有權第一次登記之範圍
      ，乃系爭建物興建後再行擴建，其拆除不影響系爭建物之
      結構安全，原告請求拆除及返還該部分土地為有理由。
（三）系爭建物越界占用系爭土地如附圖編號1320-1( 0)、1320
      - 1( 1) 所示部分，本屬無權占有，揆諸前揭規定及說明
      ，本院依民法第796 條之1 第1 項本文規定行使裁量權免
      被告移去如附圖編號1320-1( 0)所示部分，尚非謂被告就
      就越界之系爭土地取得占用之正當權源，原告依民法不當
      得利法律關係請求被告給付占用系爭土地獲相當於租金之
      不當得利，自屬有據。原告得請求之不當得利數額，分述
      如下：
      1.按建築房屋之基地租金，依土地法第105 條準用同法第
        97條規定，以不超過該土地申報總價年息百分之10為限
        。依土地法第148 條、土地法施行法第25條、平均地權
        條例第16條前段之規定，土地法第97條所謂土地價額依
        法定地價，土地所有權人依土地法所申報之地價為法定
        地價，土地所有權人未於公告期間申報地價者，以公告
        地價百分之80為其申報地價。系爭土地公告地價於104
        年為每平方公尺10,556元、於105 、106 年為每平方公
        尺11,256元、於107 、108 年為每平方公尺10,978元、
        於109 、110 年為每平方公尺11,356元，依上開規定，
        系爭土地之申報地價於104 年為每平方公尺8,444.8 元
        、於105 、106 年為每平方公尺9,004.8 元、於107 、
        108 年為每平方公尺8,782.4 元、於109 、110 年為每
        平方公尺9,084.8 元，有土地登記謄本、地價謄本及地
        價資料查詢等在卷可稽。系爭建物現已擴建為3 層樓房
        ，占用系爭土地如附圖編號1320-1 (0)、1320-1 (1)所
        示部分之土地面積共24平方公尺，系爭土地臨桃園市中
        壢區莒光路，鄰近中原大學商圈，周邊商店林立，生活
        機能良好、交通便利，有建物登記謄本、本院調取之本
        院106年度訴字第1673號卷附照片、Google地圖網頁資
        料等可稽。本院審酌上開各情，認原告請求被告給付之
        每年不當得利數額，按各年度系爭土地申報地價總額年
        息百分之10計算為適當。
      2.原告請求被告於繼承戴日財之遺產範圍內，連帶給付自
        104 年8 月14日起至107 年9 月27日止相當於租金之不
        當得利部分，依上開方式計算其數額為66,569元【計算
        式：8,444.8 元×24×（4 ＋17/ 30）÷12×10％[
        104 年8 月14日至104 年12月31日] ＋9,004.8 元×24
        ×2 ×10％[ 105 年1 月1 日至106 年12月31日] ＋
        8,782.4 元×24×（8 ＋27/30 ）÷12×10％[ 107 年
        1 月1 日至107 年9 月27日] ＝66,569元，元以下四捨
        五入】。
      3.原告請求被告戴柏原給付自107 年9 月28日至108 年8
        月30日止及自108 年9 月1 日起至返還系爭土地如附圖
        編號1320( 1)、1320( 2)所示部分之日止相當於租金之
        不當得利部分，依上開方式計算其數額如下：
       (1)107年9月28日至108年8月30日止之不當得利金額為
          19,440元【計算式：8,782.4 元×24×（3/30＋10＋
          30/31 ）÷12×10％[ 107 年9 月28日至108 年8 月
          30日] ＝19,440元，元以下四捨五入】。
       (2)108年9月1日至109年12月31日止之不當得利金額為
          28,829元【計算式：8782.4元×24×4/12×10％[
          108 年9 月1 日至108 年12月31日] ＋9,084.8 元×
          24×1 ×10％[ 109 年1 月1 日至109 年12月31日]
          ＝28,829元，元以下四捨五入】。
       (3)110年1月1日起至返還系爭土地如附圖編號1320-1(1)
          所示部分（面積2 平方公尺）之日止，每月應給付之
          不當得利金額為151 元【計算式：9,084.8 元×2 ×
          1/12×10％＝151 元，元以下四捨五入】。
       (4)110年1月1日起至返還系爭土地如附圖編號1320-1(0)
          所示部分（面積22平方公尺）之日止，每月應給付之
          不當得利金額為1,666 元【計算式：9,084.8 元×22
          ×1/12×10％＝1,666 元，元以下四捨五入】。
六、綜上所述，原告依民法第767 條第1 項前段、中段、第179
    條規定，請求被告戴柏原將系爭建物占用系爭土地如附圖編
    號1320-1(1) 所示部分拆除並返還該部分土地、被告戴柏原
    應給付19,440元及自起訴狀繕本送達之翌日即108年9月12日
    起至清償日止按週年利率百分之5 計算之利息、被告戴柏原
    應給付28,829元及自110 年1 月1 日起至返還系爭土地如附
    圖編號1320-1(1)所示部分之日止，按月給付原告151元、自
    110年1月1日起至返還系爭土地如附圖編號1320-1(0)所示部
    分之日止，按月給付原告1,666 元、被告應於繼承戴日財之
    遺產範圍內連帶給付66,569元及自起訴狀繕本送達之翌日即
    被告戴柏原、戴佩琪自108年9月12日起、被告戴佩青自108
    年9月17日起，均至清償日止，按週年利率百分之5計算之利
    息部分，為有理由，應予准許，逾此部分之請求，則無理由
    ，應予駁回。本判決主文第二項、第三項、第四項所命被告
    給付金額未逾500,000 元，應依職權宣告假執行，並依被告
    聲請宣告被告預供擔保而免為假執行。至原告敗訴部分，其
    假執行之聲請已失所依據，應併予駁回。
七、據上論結，本件原告之訴為一部有理由，一部無理由，依民
    事訴訟法第79條、第389 條第1 項第5 款、第392 條第2 項
    ，判決如主文。
中    華    民    國   110    年    11    月     5    日
                  民事第二庭  法  官  謝宜伶
正本係照原本作成。
如對本判決上訴，須於判決送達後二十日內向本院提出上訴狀。
如委任律師提起上訴者，應一併繳納上訴審裁判費。
中    華    民    國   110    年    11    月    10    日
                              書記官  李仲旻
　
附圖